【裁判字號】    89,毒抗,680
【裁判日期】    890727
【裁判案由】    聲請觀察勒戒
【裁判全文】
臺灣高等法院臺中分院刑事裁定                    八十九年度毒抗字第六八號
    抗  告  人
    即  被  告  甲○○
右抗告人因違反毒品危害防制條例案件，經檢察官聲請強制戒治，不服臺灣台中地方
法院中華民國八十九年七月二十七日第一審裁定（八十九年度毒聲字第四三二五號，
聲請案號：台灣台中地方法院檢察署，八十九年度聲觀字第二四一０號），提起抗告
，本院裁定如左：
    主    文
抗告駁回。
    理    由
一、本件原審以：抗告人即被告甲○○（下稱被告）曾因違反毒品危害防制條例案件
    ，經裁定送觀察、勒戒後，認無繼續施用毒品傾向，經台灣台中地方法院檢察署
    檢察官於八十九年一月二十五日以八十九年度毒偵字第四二五號為不起訴處分確
    定。復基於概括犯意，自八十九年四月間起至同年四月二十一日之前四、五天止
    ，連續在台中縣神岡鄉○○村○○路一０三巷六號住處，前後數次施用第二級毒
    品安非他命，嗣於八十九年四月二十一日凌晨二時許，在台中縣神岡鄉興英綜合
  院為警查獲之事實，業據被告坦承不諱，，並有安非他命毛重一．七公克扣案足
    稽，且其尿液經送驗亦呈安非他命陽性反應，有台中縣衛生局檢驗尿水報告書一
    紙，附卷足稽，可見被告確有檢察官所指施用第二級毒品安非他命之犯行，爰依
    毒品危害防制條例第二十條第一項、觀察勒戒處分執行條例第三條第一項規定，
    裁定將被告送勒戒處所觀察勒戒。
二、被告提起抗告之意旨略以：被告之自白不能作為犯罪之惟一證據，且扣案安非他
    命係何人所有均無法證明，檢驗尿液報告書其準確性並非絕對百分之百，另服用
    中、西藥亦有可能造成尿液呈毒品殘留之反應，原審裁定令被告送觀察勒戒，顯
    有不當，爰提起本件抗告請求撤銷之。
三、惟查被告於警訊中已坦承吸毒之犯行不諱，並有第二級毒品安非他命扣案足稽，
    ，且其尿液經送驗亦呈安非他命陽性反應，亦有台中縣衛生局檢驗尿水報告書一
    份為憑，被告雖具狀辯稱：安非他命無證據證明是其所有，但該扣案之安非他命
    若非其所有，其何須攜帶在身並置於口袋內？如係阿桃所託，又何以未能明確供
    出阿桃之真實姓名、地址及聯絡電話等，以供查證，反而見警臨檢即倉惶逃逸？
    ，其於警訊更始終未提及有服用何種中藥或西藥，俱見其所辯：無非卸責之詞，
    委無足取。
三、按犯第十條之罪者（即施用第一級及第二級毒品），檢察官應先將被告送勒戒處
    所觀察、勒戒，其期間不得逾一月。經觀察、勒戒後，無繼續施用毒品傾向者，
    應由檢察官為不起訴處分；有繼續施用毒品之傾向者，由檢察官聲請法院裁定令
    入戒治處所施以強制戒治，其期間為一年，毒品危害防制條例第二十條第一、二
    項、分別定有明文，是由上開規定之內容可知，裁定觀察、勒戒之目的，乃係在
    評斷其有無繼續施用毒品之傾向。被告既有施用第二級毒品安非他命之犯行，原
    審因而裁定應先予送勒戒處所觀察、勒戒並無不合。被告本件之抗告並無理由，
    應予駁回。
據上論斷，應依刑事訴訟法第四百十二條，裁定如主文。
中      華      民      國    八十九     年      九       月     十六   日
                                  臺灣高等法院臺中分院刑事第七庭
                                        審判長法  官  林  榮  龍
                                              法  官  江  錫  麟
                                              法  官  謝  說  容
右正本證明與原本無異。
不得再抗告。
                                              書記官  阮  正  枝
中      華      民      國    八十九     年      九       月     十八   日
                                                                        Ｉ


司法院資訊處製作；財團法人民間司法改革基金會備份。
